臺灣澎湖地方法院刑事判決
110年度易字第14號
公  訴  人  臺灣澎湖地方檢察署檢察官
被      告  鮑威宏


選任辯護人  桂祥晟律師
上列被告因妨害名譽等案件，經檢察官提起公訴（110年度偵字
第7號），本院判決如下：
    主  文
己○○犯散布文字誹謗罪，處有期徒刑肆月，如易科罰金，以新臺
幣壹仟元折算壹日。　　
    事  實
一、己○○意圖散播於眾，基於誹謗、公然侮辱之接續犯意，自民
    國108年2月3日起至109年5月13日止，在不詳地點，使用網
    際網路登入臉書帳號「己○○」後，分別以發布內容如附表編
    號1至4、8至10所示足以毀損他人名譽之貼文，供不特定人
    上網瀏覽，以此方式貶損戊○○之名譽、人格評價及社會地位
    。
二、案經戊○○委由劉雅雲律師訴由臺灣澎湖地方檢察署檢察官偵
    查起訴。
    理  由
壹、程序事項
    本判決所引用被告己○○以外之人於審判外之陳述，雖屬傳聞
    證據，然被告於本院準備程序中及審理時均表示同意作為證
    據（見本院卷第94頁、第357頁），本院審酌上開證據資料
    作成時之情況，尚無違法不當及證明力明顯過低之瑕疵，亦
    認為以之作為證據應屬適當，爰依刑事訴訟法第159條之5第
    1項規定，認有證據能力。
貳、認定事實所憑證據及理由
一、訊據被告固坦承有於上揭期間，使用網際網路登入臉書帳號
    「己○○」後，發布如附表編號1至10、12所示之貼文及以直
    播方式發表附表編號11、13及14所示之言論，供不特定人上
    網瀏覽乙節，但矢口否認有何散布文字誹謗及公然侮辱之犯
    行，辯稱：附表所示之貼文或直播內容我都有查證過，不是
    捏造的等語。經查：
　㈠被告有於上開期間，以電腦設備連接網際網路登入臉書，以
    帳號「己○○」發布如附表編號1至10、12所示之貼文及以直
    播方式發表附表編號11、13及14所示之言論等事實，經被告
    於本院審理時坦承在卷（見本院卷第92頁），並有告訴人提
    出之臉書網站截圖、臉書直播錄影光碟及勘驗報告等件在卷
    可參（見他卷第39至105頁、偵卷第21至29頁），此部分事
    實均堪認定。
　㈡按刑法第309條公然侮辱罪之「侮辱」及第310條誹謗罪之「
    誹謗」，前者係未指定具體事實，而僅為抽象之謾罵，而此
    抽象謾罵之內容足使聽聞之不特定公眾產生貶損被害人在社
    會上保持之人格尊嚴及地位之程度；後者則係對於具體之事
    實，有所指摘，而損及他人名譽，亦即指摘或傳述於公眾之
    內容須為足以毀損他人名譽之具體事實。而行為人所指摘或
    傳述之事是否「足以毀損他人名譽」，應就被指述人之個人
    條件以及指摘或傳述之內容，以一般人之社會通念為客觀之
    判斷，如行為人所指摘或傳述之具體事實，足以使被指述人
    受到社會一般人負面評價判斷，則可認為足以損害被指述人
    之名譽；再散布之文字倘依遣詞用字、運句語法整體以觀，
    或依其文詞內容所引發之適度聯想，以客觀社會通念價值判
    斷，如足以使人產生懷疑或足以毀損或貶抑被害人之人格聲
    譽，或造成毀損之可能或危險者，即屬刑法第310條第2項所
    處罰之誹謗行為。
　㈢就本案情節而論，被告於臉書上發表如附表編號1至4、8至10
    所示內容之文字於公眾（其餘內容詳後述），已具體指摘告
    訴人與被告之前配偶甲○○有婚外情之關係，衡諸目前社會現
    狀，一般人基於道德觀感，對於他人有婚姻不忠之情常投以
    異樣眼光，易認定該人有道德上之瑕疵，自足以減損告訴人
    之人格聲譽，被告所為，已與刑法第310條第2項散布文字誹
    謗罪之要件合致，當無疑義。且被告既公開在臉書上發布貼
    文而散布此部分之文字內容，主觀上自有散布於眾之意圖。
　㈣又對於所誹謗之事，能證明其為真實者，不罰。但涉於私德
    而與公共利益無關者，不在此限，刑法第310條第3項定有明
    文。經查，告訴人僅為民宿業者，業據其於審判中證述明確
    （見本院卷第372頁），是其並非公眾人物，告訴人是否發
    生婚外情均屬告訴人個人感情或私道德領域之事項，而屬私
    德之範疇，縱令被告可證明其指述之該等事項為真實，亦無
    從以刑法第310條第3項作為免責之事由，是被告此部分所辯
    ，尚不可採。
　㈤再就附表編號10所示之內容，不外是形容告訴人為「假惺惺
    、自導自演、假好心」等語，依一般社會通念觀之，均足使
    見聞或聽聞之不特定公眾，產生告訴人具有負面人格特質之
    印象，足以貶損告訴人在社會上保持之人格尊嚴及地位之程
    度，被告上開文字內容亦均已構成公然侮辱之行為甚明。
　㈥綜上所述，被告所辯，不足採信，本案事證明確，應依法論
    科。　
二、論罪科刑：
　㈠核被告公開發布附表編號1至4、8至10所示貼文之所為，均係
    犯刑法第310 條第2 項之散布文字誹謗罪；如附表標號10所
    為，亦涉犯刑法第309條第1項之公然侮辱罪。
　㈡被告以臉書帳號於數日內多次發表附表編號1至4、8至10所示
    文字內容之行為，係於密接之時間所為，侵害同一之法益，
    各行為之獨立性極為薄弱，各次發表之時間、內容相近，顯
    係出於相同之動機，為達成同一目的，侵害同一法益，應就
    其犯行，各合為包括之一行為予以評價，較為合理，應認屬
    接續犯，而論以一罪。
　㈢又被告上開以數日內多次發表貼文之一行為，觸犯公然侮辱
    及加重誹謗2罪名，屬想像競合犯，應依刑法第55條規定，
    從一重之加重誹謗罪論處。
　㈣爰審酌被告自陳學歷為高中肄業，過去曾任105 、106 年度○○國小家長會會長、○○義消顧問，109年○○公廟管理委員會委
    員等情（見本院卷第93、384頁），為具有一定程度之智識
    之人，且前已有因公然侮辱罪而遭判處拘役之前科紀錄（見
    本院卷第409頁），其竟仍在臉書上以公開之方式發表高達7
    篇有關告訴人私德之言論，無助於公共利益之維護，而以此
    方式公然侮辱及誹謗告訴人，使他人對於告訴人之人格、聲
    譽產生負面評價，毀損告訴人之名譽及造成告訴人之家庭生
    活困擾，併兼衡被告於犯後否認犯行之態度，及自陳：現暫
    時無業，之前在做車行跟汽車貸款，現在靠家裡的服飾店維
    生，離婚，未成年子女1 人，由前妻撫養，父母不需要我提
    供金錢，但是需要我提供生活上照顧等語（見本院卷第384
    頁）之家庭生活狀況，暨告訴人對於本案之意見、本案被告
    之犯罪動機等一切情狀後，量處如主文所示之刑，並諭知易
    科罰金之折算標準。
參、不另為無罪之諭知部分：
　㈠公訴意旨另以：被告發表前述如附表編號7、9所示之加害名
    譽之事，尚有恫嚇告訴人，使告訴人心生畏懼，亦涉犯刑法
    第305條之恐嚇罪嫌；另如附表編號7部分，亦涉犯刑法第30
    9條第1項之公然侮辱罪嫌、同法第310條第2項之加重誹謗罪
    嫌；附表編號5、6、11至14所示關於告訴人與甲○○聯手詐騙
    甲○○之母親丁○○，以及告訴人與甲○○有一同放高利貸之言論
    ，足以貶損告訴人之社會評價，亦涉犯刑法第310條第2項之
    加重誹謗罪嫌等語。
　㈡按刑法第305條之恐嚇罪，所稱以加害生命、身體、自由、名
    譽、財產之事，恐嚇他人者，係指以使人生畏怖心為目的，
    而通知將加惡害之旨於被害人而言。所謂「加害」，並不以
    言詞為限，包括身體之動作、語氣、表情等一切足以使人生
    畏佈心之強暴、脅迫行為在內。且恐嚇也者，亦僅以通知加
    害之事使人恐佈為已足，不必果有加害之意思，更不須有實
    施加害之行為。蓋恐嚇罪之判斷重點，實係在於被告之行為
    是否足以使人心生畏懼，致危害安全。至於被害人是否心生
    畏懼，亦應本於社會客觀經驗法則以為判斷基準（最高法院
    75年度台上字第5480號判決、52年台上字第751號判決意旨
    參照）。經查：
　⒈就附表編號7之內容固然有「不要像狗一樣躲在家裡嗎？我蒐
    證取證完，公開點名你，每日一問、非問不可也把事實寫出
    來」等文字，然觀之該部分貼文之全文，係「去年2月18日
    你不是在LINE貼文串PO文影射我，說我有種在你背後說你怎
    樣，就要有本事出來面對，不要像狗一樣躲在家裡嗎？」，
    窺其完整之語意，實為被告在引述告訴人於108年2月18日在
    LINE貼文串上曾經發表過的內容而對此回應，且被告尚有提
    出臉書帳號「澎湖000民宿（戊○○）」曾發布之貼文（見本
    院卷第101頁），而該貼文之內容確實有「某車行的猴子大
    老闆，給你臉你不要臉...有種在背後說我怎樣，就要有本
    事出來面對，不要像狗一樣躲在家裡」等語，足見附表編號
    7所示之此部分內容，確實是被告在引述告訴人曾經發布過
    之言論而對此回應，難認此言論為惡害之通知，亦非貶抑告
    訴人之名譽或指摘足以毀損告訴人名譽之事實。至於附表編
    號7所示之「我蒐證取證完，公開點名你，每日一問、非問
    不可也把事實寫出來」言論，僅為被告表述將蒐證取證完之
    事證撰寫出來，依社會客觀經驗法則，亦難認有何危害之通
    知。
　⒉就附表編號9之內容固然有「我絕對連本帶利找你討，我傾家
    蕩產都跟你耗到底」等文字，然其前後文為「【我的損失，
    我跟我兒子的傷害，我絕對連本帶利找你討，我傾家蕩產都
    跟你耗到底】#我一定對你提告#我也等著你告我#看是我還
    你有罪」等語，是由被告所發布之完整言論前後文脈絡觀之
    ，被告之意係在針對告訴人所為之侵害行為導致被告及其兒
    子所受之損害，將會對告訴人採取法律上之行動。而揚言對
    他人提告，固然可能造成該他人內心程度一定之恐懼，然憲
    法第16條有保障人民之訴訟權，對他人提起訴訟或告訴為亦
    為人民合法權利之行使，難謂惡害之通知。
　⒊是就附表編號7、9之言論，非惡害之通知，客觀上難已使一
    般人心生畏怖，難謂被告有恐嚇之故意。公訴意旨認此部分
    亦構成刑法第305條之恐嚇罪嫌，另就附表編號7部分涉犯刑
    法第309條第1項之公然侮辱罪嫌、同法第310條第2項之加重
    誹謗罪嫌，尚有誤會，本應諭知無罪，惟因公訴意旨認此部
    分與前開散布文字誹謗有罪部分，具有想像競合犯之裁判上
    一罪關係，爰不另為無罪之諭知。
　㈢再言論自由為人民之基本權利，憲法第11條有明文保障，國
    家應給予最大限度之維護。惟為兼顧對個人名譽、隱私及公
    共利益之保護，法律尚非不得對言論自由依其傳播方式為合
    理之限制，刑法第310條第1項及第2項針對以言詞或文字、
    圖畫而誹謗他人名譽者之誹謗罪規定，即係為保護個人法益
    而設，為防止妨礙他人之自由權利所必要。而刑法第310條
    第3項前段「對於所誹謗之事，能證明其為真實者，不罰」
    ，則係針對言論內容與事實相符者之保障，藉以限定刑罰權
    之範圍，非謂指摘或傳述誹謗事項之行為人，必須自行證明
    其言論內容確實真實，始能免於刑責，亦不得以此項規定而
    免除檢察官於訴訟程序中，依法應負行為人故意毀損他人名
    譽之舉證責任，或法院發現其為真實之義務。該指摘或傳述
    誹謗事項之行為人，證明其言論內容是否真實，其證明強度
    不必達到客觀之真實，透過「實質惡意原則」之檢驗，只要
    認行為人於發表言論時並非明知所言非真實而故意捏造虛偽
    事實，或並非因重大過失或輕率而未探究所言是否為真實致
    其陳述與事實不符，皆排除於同法第310條之處罰範圍外，
    認行為人不負相關刑責。因此，行為人就其指摘或傳述非涉
    及私德而與公共利益有關事項之言論，雖不能證明言論內容
    為真實，但依其所憑之證據資料，認為行為人有相當理由確
    信其為真實，即主觀上有確信「所指摘或傳述之事為真實」
    之認識，即欠缺故意，不能以誹謗罪之刑責相繩。
　㈣被告於如附表編號5、6、11至14貼文或直播所示之內容中，
    表述告訴人與甲○○有聯手詐騙甲○○之母親丁○○，以及告訴人
    與甲○○有一同放高利貸等二事，固均經告訴人、甲○○及其母
    丁○○於偵審中否認之，然因此二事涉及刑事犯罪嫌疑及暴利
    情形，非僅涉及私德，而與公共利益有關，進而有上開實質
    惡意原則之檢驗。被告辯稱此部分事實都有經過查證，查證
    方式包含有錄音檔、甲○○自己承認，以及詢問告訴人之前配
    偶乙○○及甲○○之母等，經查：
　⒈被告曾與甲○○之母親丁○○通過電話，詢問丁○○是否有借新臺
    幣（下同）40萬元給甲○○及其用途為何，丁○○則告以是甲○○
    要償還甲○○車行老闆之借款。但當下被告即另外撥打電話直
    接詢問甲○○車行之老闆李○○確認是否有收到甲○○之還款40萬
    元，李○○則表示還沒、甲○○有慢慢在還等情，此有被告提出
    之錄音檔，並經本院勘驗屬實（見本院卷第243至246頁），
    此部分事實應堪認定。而由此對話內容顯示，丁○○雖表示借
    款目的是為了清償甲○○積欠其老闆李○○之借款，然當下經被
    告向李○○確認後，得知並無此事，足見丁○○最初借款給甲○○
    之動機或目的，與甲○○當下所稱及實際取得借款後之用途，
    有所不符，而以一般常民之觀點，自可能懷疑係詐騙行為。
　⒉被告復提出於109年1月27日在桂○○律師事務所與告訴人之前
    配偶乙○○及桂○○律師之對話錄音，而觀之該錄音中，乙○○明
    確表示：「
　　乙○○：那個她借他的100 多裡面有60是那部分的錢，就是黑
        錢。
　　己○○：等一下，所以，所以是戊○○借甲○○錢？
　　乙○○：不是，甲○○借戊○○錢，他。
　　己○○：阿甲○○借戊○○錢，怎麼會跟賄選有關係？
　　乙○○：就是那裡面有60是選舉黑錢，可是甲○○投100 多，一
        開始不是要借給戊○○，是要去放款。
　　己○○：喔！叫戊○○去幫她買？
　　乙○○：放款。
　　己○○：喔！阿甲○○真的豬頭。
　　桂祥晟：我問問看喔！我聽說，我聽說那個。
　　乙○○：高利貸，高利貸。
　　己○○：喔！叫，喔！她叫，喔，甲○○拿了100 多給戊○○，然
        後請戊○○去幫她放高利貸？
　　乙○○：放高利貸，對，然後他們對分，利益對分，然後這10
        0多萬裡面有60是選舉的黑錢。
　　己○○：就是買票的錢。
　　乙○○：然後包括甲○○有去用車貸，還有跟甲○○的媽媽借40。
        」
    等語明確（見本院卷第249至250頁）。可見被告係透過告訴
    人之前配偶乙○○而獲知告訴人曾有自甲○○取得100多萬元之
    資金而與甲○○一同經營高利貸及分潤，而該100多萬元之資
    金中即有包含甲○○自丁○○所借得之40萬元。而當時乙○○為告
    訴人之配偶，與告訴人之生活關係應屬緊密，乙○○所言，自
    有一定之可信度，更加深被告之懷疑。
　⒊再者，甲○○自陳有經營貸款業務（見本院卷第361頁），並曾
    經與楊○○談論過借款5萬元每月利息7,500元之情，此亦有被
    告提出之甲○○與楊○○間之對話錄音檔及勘驗譯文可佐（見本
    院卷第262頁），參以乙○○曾於109年2月6日對告訴人訴請離
    婚，並於起訴狀內記載：「甲○○多次前來民宿，協助告訴人
    辦理貸款和汽車買賣事宜，起初乙○○有些不悅，但告訴人多
    次告訴乙○○，告訴人正經營貸款事業，業績蒸蒸日上，可以
    與她合作，希望乙○○接納，與之為友」等語（見本院109年
    婚字第4號卷第11、12頁）明確，是被告稱曾多方查證一節
    ，應非虛假，則綜合以上事證，被告主觀上有相當理由確信
    「告訴人與甲○○有一同經營高利貸」之情為真實。
　⒋綜上，被告透過與丁○○之電話詢問、側錄他人間之對話及與
    告訴人前配偶之直接談話等方式，建構出告訴人與甲○○有聯
    手詐騙丁○○，及告訴人與甲○○有一同放高利貸等二事，並將
    之以言論方式公開呈現，雖不能證明該言論內容確實為真實
    ，但依其所憑之證據資料，被告仍應有相當理由確信其為真
    實，其主觀上有確信「所指摘或傳述之事為真實」之認識，
    而欠缺故意，自不能以誹謗罪相繩。
　㈤綜上，檢察官所舉事證，尚不足以證明被告如附表編號5、6
    、11至14所示關於「告訴人與甲○○有聯手詐騙甲○○之母親丁○○，及告訴人與甲○○有一同放高利貸」之言論該當誹謗之要
    件，依上揭說明，本應為無罪之諭知，惟起訴意旨認被告涉
    犯此部分如成立犯罪，與前揭經本院論罪科刑之被告散布文
    字誹謗之犯行間，具有接續犯之實質上一罪關係，爰不另為
    無罪之諭知，併此敘明。
據上論斷，應依刑事訴訟法第299 條第1 項前段，判決如主文。
本案經檢察官丙○○提起公訴暨到庭執行職務。　　
中　　華　　民　　國　　111 　年　　5 　　月　　18　　日
　　　　　　　　　刑事庭  審判長法  官  李宛玲
　　　　　　　　　　　　        法　官  王政揚
　　　　　　　　　　　　        法  官  陳立祥
以上正本證明與原本無異。
如不服本判決應於收受判決後20日內向本院提出上訴書狀，並應
敘述具體理由；其未敘述上訴理由者，應於上訴期間屆滿後20日
內向本院補提理由書(均須按他造當事人之人數附繕本)「切勿逕
送上級法院」。
　　　　　　　　　　　　        書記官　林映君
中　　華　　民　　國　　111 　年　　5 　　月　　18　　日
附表：
編號 日期 臉書帳號名稱 貼文內容 1 108年2月3日 己○○ 當你發現另一半常往一間民宿跑，而你也因此跟另一半吵架，吵架後，另一半答應你，他不會再去。但後來你又發現，另一半說他不會再去，結果卻是經常去，甚至有時是天天去，甚至有時是一天去3次，下午去，晚上去，連半夜都去，請問你會是什麼感想？ … 後來又繼續追問，請問你跟民宿到底有無見面，結果你的另一半說有，而當場打電話問這老闆，X老闆您好，請問您剛剛與XXX有無見面，而民宿老闆卻說沒有。一男一女有無見面，這麼簡單的問題，我搞不懂為何兩人說詞會不一樣？」 ---------------------------------- 並於留言中表示前述貼文所指者為「安宅000民宿」 2 109年2月16日4時37分 己○○ 很快的，我就會證明，我跟甲○○到底是誰在扮善良，到底是誰做錯了事，卻反過來誣衊對方，罵是對方的錯。 甲○○不只把自己家庭弄破碎，也把戊○○和妻子曾女的家庭弄破碎，據悉，戊○○的妻子，也已委任律師向法院提出離婚訴訟，原因就是甲○○介入了人家的家庭。 甲○○卻從來不曾反省過自己，是因她一次又一次的欺瞞，偷跑去000民宿找戊○○，我才生氣的事實。 甲○○的朋友戊○○是不是無辜，甲○○跟戊○○做過了什麼事，很快的，一切就會公開攤在陽光下了。 3 109年2月16日14時49分 己○○ 請問 000民宿 戊○○ 請問戊○○，107年12月18日下午，甲○○去民宿找你，你和甲○○也確實見了面，為何你不敢承認你跟甲○○見了面？ 還找了位綽號阿南(同音)男子的妻子陳姓女子，出面替你做偽證，掰說甲○○去民宿時你不在，謊稱甲○○是在民宿跟這位阿南(同音)男子的妻子聊天，你在心虛什麼？為何跟甲○○兩人編了這麼多謊言？ #你敢說謊 #我敢打臉 不用急 好戲在後頭 4 109年2月18日15時15分 己○○ 請問 000民宿 戊○○ 1.請問戊○○，你與甲○○有無曖昧、逾越正常交友之關係？ 2.請問戊○○，你的妻子是否因抓到你跟甲○○有曖昧、逾越正常交友之關係，憤而離家而去？ 3.請問戊○○，你的妻子曾女，是否因你跟甲○○逾越正常交友之關係，而委任律師提出離婚訴訟？ #你敢說謊 #我敢打臉 5 109年2月19日14時34分 己○○ #寫給岳母的一封公開信 媽媽您知道○○認識戊○○後已經變了嗎？ 媽媽您知道○○拿了幾百萬給戊○○了嗎？ 媽媽您知道那件40萬的事件，是○○跟戊○○聯手設的騙局嗎？ 我要證明的，除了事實真相以外，我還要證明我當初所說過的，「我是在救○○，不是在害○○」，我不能讓她越走越偏。我也要證明在害○○的不是我，而是戊○○。最重點的，是我要讓爸爸媽媽，讓○○，讓大家看清楚戊○○是個什麼樣的人。 6 109年2月22日20時 己○○ #錢到哪裡去？？？ #甲○○跟戊○○有沒有聯手設局騙取甲○○母親40萬元？ …… 甲○○給戊○○的錢，還不只這筆，還有其他。 原因跟目的我會再繼續寫，待續.... 7 109年3月2日21時10分 己○○ 請問 000民宿 戊○○ 戊○○你去年不是嗆很大嗎？怎麼現在不敢吭聲了呢？躲起來了嗎？ 去年2月18日你不是在LINE貼文串PO文影射我，說我有種在你背後說你怎樣，就要有本事出來面對，不要像狗一樣躲在家裡嗎？ 我蒐證取證完，公開點名你，每日一問、非問不可也把事實寫出來，怎變成你消音不敢回應或反駁呢？嚇到躲起來了嗎？ #趕快拿本事出來面對阿 #等著看最後誰會是垃圾 8 109年3月6日4時43分 己○○ 請問 000民宿 戊○○ 請問戊○○，你跟前妻曾女日前離婚，是否因你跟甲○○有曖昧、逾越正常交友之關係？ 請問戊○○，你的妻子曾女，是否在108年6月抓到你跟甲○○有曖昧、逾越正常交友之關係，而與你起了衝突？ 再問戊○○，你的妻子曾女是否又於同年8月再次發現你與甲○○並未了斷，憤而離家而去？ #你敢說謊 #我敢打臉 詳細內容： 108年6月間，戊○○的妻子曾女，發現她的丈夫戊○○與甲○○有曖昧、逾越正常交友之關係，因而與戊○○起了衝突，戊○○對妻子坦承他與甲○○的不當關係，哭著求妻子原諒，辯稱他與甲○○在一起，只是為了甲○○的錢，並向曾女保證，他會與甲○○斷絕關係。後來曾女因考量孩子的因素，跟戊○○說讓彼此冷靜一下，試著再生活看看。 兩個月後，同年8月，戊○○的妻子曾女，又再次發現他的丈夫戊○○與甲○○並未了斷，氣的離家而去。 戊○○在108年6月間，被妻子抓到他與甲○○有曖昧、逾越正常交友之關係後，不知是否是為掩飾自己不當的行為與模糊焦點，卻反過來說是他的妻子曾女，與自己的友人有染。 接著戊○○又在109年1月24日，在LINE貼文串上PO文誣指自己的妻子曾女與自己的友人，在外同居等內容。(見附件1) 戊○○的妻子曾女，決定不再選擇原諒，堅決的提出離婚要求後，戊○○反要他的妻子曾女要給付他30萬元。兩人在無法達成協議下，曾女今年2月初，透過委任律師向澎湖地方法院提出離婚訴訟。 戊○○的父親，在得知戊○○收到法院寄來的文件後，即主動的聯絡戊○○的妻子曾女，約曾女私談，對曾女說戊○○30萬不要了，表示希望能雙方私談和解，不要上法院。 2月20號前後，戊○○與曾女雙方在雙方律師均在場下，協調後談妥條件及協議，雙方簽字離婚。 #內容如有不實或捏造 #歡迎當事人對我提告 #看是我毀謗 #還是你污告 臉書上一個讓網友匿名發文的粉絲專頁「澎湖靠北-靠北澎湖」，日前一篇編號8063，由網友匿名發文的貼文，內容除了誣衊、惡意攻擊我，還誣指我介入戊○○及妻子曾女家庭。此文內容巧合之處，同一個調調，都是誣指曾女與丈夫以外之男人有不尋常的關係與同居。(見附件2) #文章誰匿名發的？ #發文的目的為何？ #讓各位網友們判斷 9 109年3月7日 己○○ 請問 000民宿 戊○○ 戊○○你在罵你老婆的時候，有想過你自己幹過的事嗎？ 你指你的前妻，還沒離婚就急著跟別人在一起，你有證據嗎？我敢說你沒有證據，因為這不是事實。 那你戊○○呢，還沒離婚就跟甲○○在一起，還逾越正常交友關係，你有什麼資格這樣說你老婆，你沒資格。 戊○○你說你老婆連她父母都騙，你怎不說說你戊○○跟甲○○聯手設局騙取甲○○母親40萬元的事呢？因為有嘴說別人，沒嘴說自己嗎？還是因為見不得人，所以不敢說？ 戊○○你指你妻子口口聲聲說跟X先生沒聯絡，而被你發現他們兩人在外同居，你有證據嗎？我敢說你沒證據，因為不是事實。 那你戊○○呢，口口聲聲跟我說你跟甲○○沒見面，結果呢？實際上是有，兩人串供還被我戳破，你為了圓謊還找陳姓女子出面做偽證。 你戊○○口口聲聲跟我說，你跟甲○○沒關係，結果呢？兩人卻是戀姦情熱，逾越正常交友關係。 戊○○你罵你老婆扯，罵你老婆丟下兩個女兒，那你反省過你自己嗎？你的婚姻不是你搞砸造成破裂的嗎？你老婆去年6月抓到你跟甲○○，你老婆沒給你機會嗎？你有把握珍惜過你老婆給你的機會嗎？ 戊○○你怪你老婆丟下兩個女兒，#那你有想過你害得我兒子的媽媽丟下他嗎？ 【我的損失，我跟我兒子的傷害，我絕對連本帶利找你討，我傾家蕩產都跟你耗到底】 #我一定對你提告 #我也等著你告我 #看是我還你有罪 提醒各位，做人千萬不要只剩一張嘴，有嘴說別人，卻沒嘴說自己。千萬不要成為戊○○所說的「人不要臉天下無敵」。 至於是什麼人不要臉到天下無敵的程度，相信各位網友心中自有一把尺。 10 109年3月28日 通訊軟體LINE、 己○○ 大家看戊○○多麼假惺惺，多麼會自導自演，多麼的假好心 再問000民宿戊○○與馬公市民代表甲○○，請問你們兩人有無曖昧、逾越正常交友之關係？ #你敢說謊 #我敢打臉 1.錄音檔是我跟戊○○妻子對話時所錄，再次證明戊○○說謊，還找陳姓女子做偽證。（#提到陳姓女子姓名的地方消音處理）     11 109年4月17日 己○○ 被告於其個人臉書開直播，指稱「對外講也跟我講說什麼說我形象不好，所以才不讓我跟他一起出門，結果最後的原因是什麼，最後的原因是因為他要自己一個人去安宅000民宿，我講的人如果不是事實，你告我，不要緊，蛤，甲○○，我講的如果不是事實，你告我，我等你」、「因為那時候我還在蒐證甲○○跟戊○○在放高利貸的部分，當時我還在蒐證，那當時我其實已經聽到說這個戊○○是不是在利用甲○○，或者是甲○○心甘情願，我不知道，反正那時候已經有一些消息說他們2個在共同從事高利貸，所以那時候，因為我那時候還沒有戊○○的臉書，所以我在臉書上面po了臭畜生、幹，然後我標註了甲○○，其實那時候主要是要給戊○○看」等，又將上開誹謗及公然侮辱之直播內容，張貼至澎湖各大社團 12 109年4月19日 己○○ 被告己○○又於甲○○之臉書留言下方張貼「因為我再怎麼缺錢，也不會向甲○○聯手戊○○設局騙自己媽媽拿40萬出來」。 13 109年4月26日 己○○ 被告於其個人臉書開直播，言稱「從甲○○離家之後，還在幫甲○○，高利貸事件真的是一個事實，連戊○○的老婆都講說是事實，連旁邊共犯結構有什麼人，全部都跟我講了，我還找了第2個人、第3個人查，也確實有高利貸，結果我們高○○怎麼寫說我己○○為了離婚官司找人設計甲○○放高利貸，請問一下你高○○，我請問一下你高○○，甲○○跟戊○○有沒有放高利貸，跟我們離婚官司什麼關係啊」。 14 109年5月13日 己○○ 被告於其個人臉書開直播，言稱「00民宿的戊○○在利用甲○○放高利貸，當時我沒有戊○○的臉書好友，所以我po在我的臉書，我po臭畜生、幹，標註了甲○○，原因目的是什麼，因為我要讓戊○○看到這個po文之後去問甲○○為什麼我會po臭畜生、幹，我主要的目的是什麼，我主要的原因是什麼，要讓戊○○知道你在利用甲○○，你在跟甲○○一起從事高利貸的工作」。